Murilo Andrade Da Gama

21 anos | São Paulo – SP Telefone: (11) 99792-3557

E-mail: mu_riloandrade2@hotmail.com Linkedin: linkedin.com/in/muriloagama

Github:github.com/MuriloAGama

Sobre mim

Formado em análise e desenvolvimento de sistemas, quase 1 ano de experiência com BI que abriu muito minha visão analítica, aonde agreguei com estudos que geraram ganhos significativos para empresa no quesito de produtividade e questões comportamentais. Adoro desafios coisas que me tiram da zona de conforto, e acredito muito na importância de contribuir na criação de soluções para problemas e necessidades, transformando, otimizando e inovando processos e conto com habilidades como: Proatividade, foco, trabalho em equipe, comunicação, visão empreendedora entre outras.

Formação Acadêmica

Nome do Curso: Programa Desenvolvedor .Java Full Stack Instituição: Santander/Dio

Data de conclusão: 08/2022

Nome do Curso: Programa Desenvolvedor .NET Full Stack Jr Instituição: Generation

Data de conclusão: 06/2022

Nome do Curso: Analise e desenvolvimento de sistemas Instituição: FMU

Data de conclusão: 07/2020

Experiências Profissionais

Minuto Corretora de Seguros (São Paulo/SP)

Maior corretora de seguro auto do país e a maior do segmento online.

• Cargo: Pré-office (01/2019 – 09/2021)

Responsabilidades:

 Gerava cálculos de renovações de forma concisa, buscando facilitar a tratativa da área responsável por renovar as apólices.

Principais Ferramentas:

Excel

Minuto Corretora de Seguros (São Paulo/SP)

Maior corretora de seguro auto do país e a maior do segmento online.

• Cargo: Gerência de operações | jovem aprendiz (03/2018 – 08/2018)

Responsabilidades:

 Auxiliava equipes de vendas e supervisores, através de dados e números relacionados a produtividade e outras métricas.

Principais Ferramentas:

- Microsoft SQL Server
- Excel
- PowerPoint

Minuto Corretora de Seguros (São Paulo/SP)

Maior corretora de seguro auto do país e a maior do segmento online.

• Cargo: Business Intelligence | jovem aprendiz (07/2017 – 03/2018)

Responsabilidades:

 Extração e geração de relatórios através de estudos para tomada de decisões e acompanhamento de métricas.

Principais Ferramentas:

- Microsoft SQL Server
- Excel
- PowerPoint
- Selenium

Capacitações e Certificações

- Curso de Informática básica | Senai, Concluído.
- Curso de Excel Avançado | Senai, Concluído.
- Curso Amigos do seguro (Rotinas administrativas, pacote office, orientação profissional, etc | Instituto TechMail, Concluído.
- Curso de informática superior | Infocus, 1 ano 4 meses.
- SQL Server | Udemy, Cursando.
- C# | Udemy, Cursando

Inglês Nível de fluência: Básico

Informações adicionais

Pretensão Salarial:

R\$ 4.000